【裁判字號】    95,親,33
【裁判日期】    950523
【裁判案由】    否認子女
【裁判全文】
臺灣高雄地方法院民事判決                95年度親字第33號
原      告  甲○○
被      告  丁○○
兼
法定代理人  乙○○
上二人共同
訴訟代理人  丙○○
上列當事人間否認子女事件，本院於民國95年5 月9 日言詞辯論
終結，判決如下：
  主  文
確認被告丁○○（男，民國94年3 月4 日生）非原告自被告乙○○受胎所生之婚生子女。
訴訟費用由被告負擔。
  事  實 及 理  由
一、原告起訴主張：原告與被告乙○○本係夫妻關係，於民國93
    年1 月7 日結婚，嗣於94年6 月13日協議離婚，惟原告與被
    告乙○○早在離婚前即因雙方感情不睦而處於分居狀態，原
    告在95年3 月4 日生下被告丁○○，而原告與被告乙○○未
    同居，顯見被告丁○○並非原告自被告乙○○受胎所生，被
    告丁○○與被告乙○○間並無親子關係存在，惟因受婚生推
    定為被告乙○○之婚生子女。爰依民法第1063條第2 項規定
    提起本件訴訟。並聲明：確認被告丁○○非原告自被告乙○○受胎所生之婚生子女等語。
二、按「從子女出生日回溯第181 日起至第302 日止為受胎期間
    」、「妻之受胎，係在婚姻關係存續中者，推定其所生子女
    為婚生子女」、「前項推定，如夫妻之一方能證明妻非自夫
    受胎者，得提起否認之訴。但應於知悉子女出生之日起，一
    年內為之」，民法第1062條第1 項、第1063條第1 項、第2
    項分別定有明文。
三、經查：原告主張之上開事實，業據其提出出生證明書1份、
    戶籍謄本1 份為證，原告甲○○與被告乙○○自94年6 月13
    日離婚距離95年3 月4 日產下被告丁○○共計265 日，在民
    法第1062條第1 項婚生推定期間內。又經被告丁○○與訴外
    人楊炳順前往財團法人私立高雄長庚紀念醫院（以下簡稱高
    雄長庚醫院）為親子鑑定結果認為：「1.不能排除楊炳順與
    甲○○之子之親子關係。2.親子關係指數（CPi）為37191.
    32165 ，亦即楊炳順是甲○○之子的親生父親這個可能性與
    任何中國男人偶然具有是甲○○之子的親生父親所必須具備
    的基因半形這一個可能性相比大約為37191.32165 倍。3.也
    就是說楊炳順與甲○○之子的父子關係確定率為99.0000000
    % ；因此楊炳順是甲○○之子的親生父親，這個假設由此次
    測試上可以證實。」有高雄長庚醫院親子鑑定報告書1 份在
    卷可稽。是依上開證據資料，堪認原告上開主張係為真實。
    本件被告丁○○係原告與訴外人楊炳順所生之子女，而與被
    告乙○○不具有親子血緣關係，從而，原告依首揭法律規定
    ，向本院提起否認子女之訴，訴請確認被告丁○○並非原告
    與被告乙○○之婚生子女，洵屬有據，應予准許。
四、據上論結，本件原告之訴為有理由，依民事訴訟法第385 條
    第1 項前段、第78條、第85條第1 項前段，判決如主文。
中    華    民    國    95    年    5     月    23    日
                      臺灣高雄地方法院家事法庭
                          法  官  何清富
上為正本係照原本作成。
如對本判決上訴，須於判決送達後20日內向本院提出上訴狀，並
表明上訴理由。
中    華    民    國    95    年    5     月    23    日
                          書記官  鄭翠蘭


司法院資訊處製作；財團法人民間司法改革基金會備份。
